臺灣高等法院高雄分院刑事判決　　　　 100年度上訴字第26號
上　訴　人
即　被　告　蘇聖坤
上列上訴人因毒品危害防制條例案件，不服臺灣屏東地方法院99
年度訴字第1002號中華民國99年11月10日第一審判決（起訴案號
：臺灣屏東地方法院檢察署99年度毒偵字第1669號），提起上訴
，本院判決如下：
     主  文
上訴駁回。
     理  由
一、按「不服地方法院之第一審判決而上訴者，應向管轄第二審
    之高等法院為之。上訴書狀應敘述具體理由。上訴書狀未敘
    述上訴理由者，應於上訴期間屆滿後二十日內補提理由書於
    原審法院。逾期未補提者，原審法院應定期間先命補正。」
    、「原審法院認為上訴不合法律上之程式或法律上不應准許
    或其上訴權已經喪失者，應以裁定駁回之。但其不合法律上
    之程式可補正者，應定期間先命補正。」、「第二審法院認
    為上訴書狀未敘述理由或上訴有第362 條前段之情形者，應
    以判決駁回之。但其情形可以補正而未經原審法院命其補正
    者，審判長應定期間先命補正。」刑事訴訟法第361 條、36
    2 條、367 條」分別定有明文。按諸此等規定，不服地方法
    院之第一審判決而上訴者，須提出上訴書狀，並應敘述具體
    理由，上訴書狀未敘述上訴理由者，應於上訴期間屆滿後20
    日內補提理由書於原審法院。逾期未補提者，原審法院應定
    期間先命補正。但上訴書狀已敘述理由，惟所敘述者非屬具
    體理由，則屬不符上訴之法定程式，由第二審法院以其上訴
    不合法律上程式，判決駁回，不生定期命補正之問題。
二、上開刑事訴訟法第361 條第2 項所稱「上訴書狀應敘述具體
    理由」，係指須就不服之判決為具體之指摘而言，如僅泛稱
    原判決認事用法不當或採證違法、判決不公等，均非具體理
    由；復按所謂具體理由，必係依據卷內既有訴訟資料或提出
    新事證，指摘或表明第一審判決有何採證認事、用法或量刑
    等足以影響判決本旨之不當或違法，而構成應予撤銷之具體
    事由，始克當之（例如：依憑證據法則具體指出所採證據何
    以不具證據能力，或依憑卷證資料，明確指出所為證據證明
    力之判斷如何違背經驗、論理法則）；倘僅泛言原判決認定
    事實錯誤、違背法令、量刑失之過重或輕縱，而未依上揭意
    旨指出具體事由，或形式上雖已指出具體事由，然該事由縱
    使屬實，亦不足以認為原判決有何不當或違法者（例如：對
    不具有調查必要性之證據，法院未依聲請調查亦未說明理由
    ，或援用證據不當，但除去該證據仍應為同一事實之認定）
    ，皆難謂係具體理由，俾與第二審上訴制度旨在請求第二審
    法院撤銷、變更第一審不當或違法之判決，以實現個案救濟
    之立法目的相契合，並節制濫行上訴」（最高法院97年度台
    上字第892 號判決意旨參照）。是如上訴理由書狀並未依據
    卷內訴訟資料，具體指摘原判決認事用法有何違法或不當之
    情形，即屬上訴未敘述具體理由。
三、另按刑之酌減、量定及定執行刑等，為法院依實體法或程序
    法等相關規定，得依職權審酌、自由裁量之事項，不得任意
    指摘，必須具體表明原審判決所為自由裁量之行使，未合乎
    法律之目的，違背內部性界限，而屬權利濫用之違法，或違
    反比例原則、平等原則、公平正義等法則，始足當之，否則
    非屬具體理由，可逕由程序上予以駁回（最高法院71年3 月
    2 日71年度第3 次刑事庭會議決議三之意旨參照）。
四、本件被告上訴理由略以：上訴人即被告除本案經原審判處有
    期徒刑1 年5 月外，另於99年11月11日因施用毒品案，亦經
    原審法院另案判處有期徒刑1 年，且其目前仍因施用毒品案
    件，尚在執行有期徒刑2 年，因而認原審判處有期徒刑1 年
    5 月實有過重，茲提起上訴，請求本院撤銷原判決，另為妥
    適之判決等語。惟查原判決諭知被告犯施用第一級毒品罪，
    累犯，處有期徒刑1 年5 月，就量刑部分之審酌，於判決理
    由欄已說明「爰審酌被告前曾有多次毒品前科，經法院判處
    罪刑之刑事犯罪紀錄，有臺灣高等法院被告前案紀錄表附卷
    可稽，…，被告仍不知悛悔警惕，未能從中記取教訓，深切
    體認毒品危害己身健康之鉅，再次趁隙同時施用第一級毒品
    而為本案犯行，足見被告自制能力至為薄弱，實有令其接受
    相當期間監禁教化之必要，以促其及早矯正吸毒惡習，再兼
    衡酌被告施用毒品固戕害個人健康至鉅，然就他人權益之侵
    害仍屬有限，及其犯後於偵查及本院時審理時均坦承犯行之
    態度，暨其犯罪之動機、目的、手段等一切情狀」等語，而
    量處有期徒刑1 年5 月，此有原審判決書可參（原判決事實
    及理由欄第1 行所載「被告徐慶全」顯係誤植，爰予更正為
    「被告蘇聖坤」），被告上訴意旨並未依卷內既有訴訟資料
    或提出新事證，指摘或表明第一審判決有何採證認事、用法
    或量刑等足以影響判決本旨之不當或違法，或量刑有何違背
    比例原則、平等原則或逾越內部界限，自難謂其上訴已敘述
    具體理由。其上訴顯屬違背法律上之程式，應由本院依刑事
    訴訟法第367 條前段、第372 條規定，不經言詞辯論，判決
    如主文。
據上論斷，應依刑事訴訟法第367 條前段、第372 條，判決如主
文。
中    華    民    國    100     年    1     月    31  日
                  刑事第十庭    審判長法  官  陳中和
                                      法  官  林水城
                                      法  官  蔡國
以上正本證明與原本無異。
如不服本判決應於收受本判決後10日內向本院提出上訴書狀，其
未敘述上訴理由者，並得於提起上訴後10日內向本院補提理由書
狀（均須按他造當事人之人數附繕本）「切勿逕送上級法院」。
中    華    民    國    100     年    1     月    31  日
                                      書記官  周青玉